【裁判字號】    96,易,765
【裁判日期】    970128
【裁判案由】    竊盜
【裁判全文】
臺灣雲林地方法院刑事判決               96年度易字第758號
公  訴  人  臺灣雲林地方法院檢察署檢察官
被      告  乙○○
                    現羈押於臺灣雲林看守所
上列被告因竊盜案件，經檢察官提起公訴（96年度偵字第6484、
5601、5919、6360、6436號） ，本院合併審理，判決如下：
    主  文
乙○○竊盜，累犯，處有期徒刑肆月；竊盜，累犯，處有期徒刑
肆月；竊盜未遂，累犯，處有期徒刑月，扣案之貼上雙面膠之
鐵線壹條及小電燈壹支均沒收；竊盜，累犯，處有期徒刑柒月；
竊盜，累犯，處有期徒刑柒月；竊盜，累犯，處有期徒刑伍月；
竊盜，累犯，處有期徒刑柒月，應執行有期徒刑貳年肆月，扣案
之貼上雙面膠之鐵線壹條及小電燈壹支均沒收。
    事  實
一、乙○○前因竊盜、違反毒品危害防制條例案件，經本院分別
    以95年度港簡字第275 號判處有期徒刑5 月確定；及以95年
    度易字第543 號判處有期徒刑4 月、4 月，應執行有期徒刑
    6 月確定。上揭案件經依中華民國96年罪犯減刑條例減刑後
    ，併定應執行有期徒刑5 月確定，於民國（下同）96年8 月
    20日易科罰金執行完畢。詎仍不知悔改，復基於意圖為自己
    不法所有之犯意，為下列竊盜行為：
(一)、於96年10月11日上午9 時29分許，騎乘車牌號碼USG-792 號
    輕型機車，行經丙○○所經營、位在雲林縣崙背鄉○○村○○段2387地號土地上之「協全舊貨商行」時，見丙○○忙於
    工作，有機可趁，徒手竊取丙○○所有之電池瓶1 個得手。
(二)、於96年10月30日下午3 時5 分許，騎乘上述機車，行經甲○○位在崙背鄉○○村○○路之豬舍時，見四下無人，有機可
    趁，乃侵入該豬舍內（侵入他人建築物部分，未據告訴），
    徒手竊取甲○○所有之飼料桶1 個，得手後，旋為甲○○發
    現，乃丟棄該飼料桶，騎車逃離現場。
(三)、於96年11月24日22時許，騎車牌號碼USG-792 號輕機車，前
    往雲林縣崙背鄉西榮村土地公廟後，著手持鐵線附黏雙面膠
    伸進香油錢箱準備行竊之際，幸經路人李森吉及時發現，而
    未得手，並扣得其所有貼上雙面膠之鐵線1 條及小電燈1 支
    。
(四)、於96年11月27日17時20分許，在雲林縣崙背鄉○○村○○路
    227 號「嘉泰超市」前，竊取郭惠玲所有之車牌號碼TBP-24
    0 號輕機車1 部供己使用，並於同日20時許，將該機車丟棄
    在雲林縣崙背鄉西榮村崙背公園。
(五)、於96年11月28日上午9 時許，在雲林縣崙背鄉羅厝村東興9
    號前，竊取李重青所有之車牌號碼VQN-501 號輕機車1 部供
    己使用，並於同日15時許，將該機車丟棄在雲林縣崙背鄉○○路與西安路口處，並扣得非乙○○所有之鑰匙1 支。
(六)、於96年12月3 日17時許，在雲林縣二崙鄉○○村○○路15之
    2 號旁車棚，竊取林來旺所有之腳踏車1 部供己騎用，嗣於
    同年月7 日14時許，乙○○騎腳踏車行經雲林縣崙背鄉○○
    村○○路與南昌路口，遭警查獲。
(七)、於96年12月12日17時許，在雲林縣二崙鄉○○村○○路95號
    前，竊取李孟峻所使用（為其母李蔡丹所有）之車牌號碼VQ
    U-300 號輕機車1 部。嗣於同年月13日10時許，乙○○騎該
    車行經雲林縣崙背鄉○○村○○路與民權路口處，遭警查獲
    ，並扣得非乙○○所有之鑰匙9 支。
二、案經林來旺、李重青、李孟峻告訴及雲林縣警察局西螺分局
    報告臺灣雲林地方法院檢察署檢察官偵查起訴。
    理  由
一、上開犯罪事實，業據被告乙○○坦承不諱，核與被害人丙○○、甲○○、李森吉、郭惠玲、李重青、林來旺、李孟峻證
    述之情節相符，復有贓物認領保管單5 紙、監視器翻拍及蒐
    證照片21張、雲林縣警察局車輛尋獲電腦輸入單3 份附卷可
    稽，鑰匙10支、貼上雙面膠之鐵線1 條及小電燈1 支扣案可
    資佐證，本件事證明確，被告犯行均堪予認定。
二、核被告乙○○所為，犯罪事實(一)、(二)、(四)至(七)均係犯刑法第
    320 條第1 項之竊盜罪；犯罪事實(三)係犯刑法第320 條第3
    項、第1 項之竊盜未遂罪。被告已著手於犯罪行為之實行而
    不遂，為未遂犯，爰依刑法第25條規定減輕其刑。又其所犯
    上開7 罪，犯意各別，行為互殊，應予依序分論併罰。再被
    告乙○○前因竊盜、違反毒品危害防制條例案件，經本院分
    別以95年度港簡字第275 號判處有期徒刑5 月確定；及以95
    年度易字第543 號判處有期徒刑4 月、4 月，應執行有期徒
    刑6 月確定。上揭案件經依中華民國96年罪犯減刑條例減刑
    後，併定應執行有期徒刑5 月確定，於96年8 月20日易科罰
    金執行完畢，有台灣高等法院被告前案紀錄表在卷可稽，5
    年以內故意再犯本件有期徒刑以上之罪，為累犯，應依刑法
    第47條第1 項規定加重其刑。爰審酌被告曾有前案紀錄，品
    性不佳，正值壯年，不思合法賺取錢財，竟屢以不法手段取
    得他人財物，一再危害社會治安，其所竊得財物之價值，犯
    罪後坦承犯行，態度良好等一切情狀，分別量處如主文所示
    之刑，併定其應執行刑，以資儆懲。
三、扣案之貼上雙面膠之鐵線壹條及小電燈壹支，係被告所有並
    供犯罪所用之物，業據被告供明在卷，爰依刑法第38條第1
    項第2 款宣告沒收。另扣案之鑰匙共10支，非被告所有，亦
    據被告供明在卷，並無證據足以證明係被告所有且供犯罪所
    用之物，爰不予宣告沒收。
據上論斷，應依刑事訴訟法第299 條第1 項前段、第284 條之1
，刑法第320 條第1 項、第3 項、第25條、第47條、第51條第5
款、第38條第1 項第2 款，判決如主文。
本案經檢察官林豐正到庭執行職務
中    華    民    國    97    年    1     月    28    日
                  刑事第一庭  法  官  紀文勝
以上正本證明與原本無異。
如不服本判決，應於判決收受後10日內，向本院提出上訴狀（須
附繕本）。
                              書記官  陳善永
中    華    民    國    97    年    1     月    28    日
刑法第320 條：
意圖為自己或第三人不法之所有，而竊取他人之動產者，為竊盜
罪，處五年以下有期徒刑、拘役或五百元以下罰金。
意圖為自己或第三人不法之所有，而竊佔他人之不動產者，依前
項之規定處斷。
前二項之未遂犯罰之。


司法院資訊處製作；財團法人民間司法改革基金會備份。
